臺灣花蓮地方法院刑事判決　　　　　　　　　　　　　九十三年度易字第一七一號
　　公　訴　人　臺灣花蓮地方法院檢察署檢察官
　　被　　　告　丙○○
右列被告因竊盜等案件，經檢察官提起公訴（九十三年度偵字第二二三八、二四六三
號），被告就犯罪事實為有罪之陳述，經本院合議庭裁定改行簡式審判程序審理後，
本院判決如左：
    主  文
丙○○連續攜帶兇器，踰越牆垣竊盜，累犯，處有期徒刑壹年陸月。扣案之手電筒壹
支、口罩貳個、手套壹雙、扳手貳支、螺絲起子壹支、老虎鉗壹支，均沒收。
    事  實
一、丙○○前有盜匪前科，且於民國九十二年間因加重竊盜案件，經本院於九十二年
    八月二十九日以九十二年度易字第九二號刑事判決處有期徒刑八月確定，甫於九
    十三年八月三日縮短刑期出監執行完畢。詎其猶不知悔改，仍基於意圖為自己不
    法所有之概括犯意，先後為下列竊盜犯行：
（一）先於九十三年八月二十九日下午一時十分許，攜帶其所有之手電筒一支、口罩
      二個、手套一雙及客觀上足供兇器使用之扳手二支、螺絲起子一支、老虎鉗一
      支供預備竊盜用之物，騎乘車號ＨＥＴ─八一一號重型機車前往花蓮縣花蓮市
      ○○○街二五九號甲○○住處，自該住宅後方踰越該牆垣而侵入，並於該住宅
      前庭院處，竊取甲○○所有之鐵絲剪一支，得手後，供己使用，接續持甲○○
      所有而客觀上足供兇器使用之鐵撬一支欲撬開該後門及窗戶侵入行竊，致損壞
      該處後門防雨板變形及銜接後門、窗戶之磁磚各一塊破裂，幸經甲○○在家發
      現後，隨即報警處理，經警當場逮捕並扣得上開手電筒、口罩、手套、扳手、
      螺絲起子、老虎鉗等物。
（二）復於九十三年十月三十一日凌晨三時許，駕駛其所有車號Ｕ八─八七五七號自
      小客車前往花蓮縣花蓮市○○街二十六號戊○○住處，踰越該房屋二樓安全設
      備之窗戶而侵入，徒手竊取現金新台幣（下同）二萬餘元、勞力士鑽錶一只、
      翡翠戒子二只、藍寶石戒子一只、金項鍊一條、耳環一只等物（總價值約六十
      二萬元），得手後，於同日下午一時許，在花蓮縣花蓮市○○街民有停車場內
      ，將上開竊得之勞力士鑽錶，交由丁○○（另行審結）代為販售，嗣經警於九
      十三年十一月四日循線查獲。
二、案經甲○○及戊○○訴由花蓮縣警察局花蓮分局報告臺灣花蓮地方法院檢察署檢
    察官偵查起訴。
    理  由
一、右揭事實，業據被告丙○○坦承不諱，核與告訴人甲○○、戊○○指述及同案被
    告丁○○供述之情節相符，並有贓物認領保管單乙紙、照片在卷可稽，此外，尚
    有扣案之上開手電筒、口罩、手套及扳手、螺絲起子、老虎鉗可證。是被告之自
    白核與事實相符，足堪採信。故本件事證已臻明確，被告竊盜犯行，足堪認定，
    應予依法論科。
二、論罪科刑部分：
（一）按刑法第三百零六條之罪，重在保護個人之住屋權即個人居住之場所有不受其
      他人侵入留滯其內干擾與破壞之權利，故本罪以未經同意無故進入他人住宅、
      建築物或附連圍繞之土地或船艦為構成要件。所謂無故侵入，係指行為人無權
      或無正當理由，或未得住屋權人之同意，而違反住屋權人之意思，以積極作為
      或消極不作為之方式進入他人之住宅或建築物，至其係公然或秘密、和平抑或
      強行為之，均非所問。而有無正當理由而侵入，其理由正當與否，應以客觀標
      準觀察，凡法律、道義、習慣等所應許可，而無背於公序良俗者，是可認為正
      當理由。又所謂住宅係指供人住宿之房屋，建築物則係指圍有牆壁，上有屋頂
      ，可供居住或其他用途之土地上定著物，至附連圍繞之土地則係指附連或圍繞
      他人住宅或建築物之土地，該附連圍繞之土地本質上即有保護居家安全之作用
      在。本件被告未經許可，無正當理由進入告訴人甲○○住處附連圍繞土地內，
      所為符合刑法第三百零六條第一項無故侵入他人附連圍繞之土地罪甚明，而公
      訴人起訴書認係犯無故侵入建築物罪嫌云云，容有誤會，附此敘明。次按刑法
      第三百二十一條第一項第三款之攜帶兇器竊盜罪，係以行為人攜帶兇器竊盜為
      其加重條件，此所謂兇器，其種類並無限制，凡客觀上足對人之生命、身體、
      安全構成威脅，具有危險性之兇器均屬之，且祇須行竊時攜帶此種具有危險性
      之兇器為已足，並不以攜帶之初有行兇之意圖為必要（最高法院七十九年度台
      上字第五二五三號裁判要旨參照）。是本案扣得之扳手、螺絲起子、老虎鉗均
      係由金屬打造，質地堅硬，為足以殺傷人生命、身體之器械，乃屬具有危險性
      之兇器甚明。故就事實一（一）部分，核被告所為，係犯刑法第三百零六條第
      一項之無故侵入他人附連圍繞之土地罪、同法第三百二十一條第一項第二款、
      第三款之攜帶兇器、踰越牆垣竊盜罪、刑法第三百五十四條之毀損罪。
（二）再按刑法第三百二十一條第一項第二款所謂安全設備，係指除門扇、牆垣以外
      ，依社會通常觀念足認為防盜之設備而言（最高法院二十五年上字第四一六八
      號、七十八年度台上字第四四一八號裁判要旨參照）。本件事實一（二）所示
      之窗戶，兼具有隔絕防閑之作用，自屬安全設備。故就事實一（二）部分，核
      被告所為，係犯刑法第三百二十一條第一項第一款、第二款之踰越安全設備於
      夜間侵入住宅竊盜罪。至其侵入住宅之行為，應認為經結合於上開加重竊盜之
      罪質中，不能認為更構成侵入住宅罪（最高法院二十七年度上字第一八八七號
      判例參照），附此敘明。
（三）又被告前揭二次竊盜犯行，時間緊接，方法相同，觸犯構成要件相同之罪名，
      顯係基於概括犯意反覆為之，應依刑法第五十六條連續犯之規定，論以犯罪情
      節較重之連續攜帶兇器踰越牆垣竊盜罪，並加重其刑。被告所犯上開連續加重
      竊盜罪與侵入他人附連圍繞之土地罪、毀損罪，有方法結果之牽連關係，為牽
      連犯，應從一重即連續攜帶兇器踰越牆垣竊盜罪處斷。雖公訴人於起訴並未論
      及被告竊得告訴人甲○○所有之鐵絲剪一支及毀損之犯行，惟檢察官就犯罪事
      實一部起訴者，其效力及於全部，故就上開被告竊得鐵絲剪部分，因與檢察官
      起訴認被告涉犯前揭竊盜犯行，有裁判上一罪關係，且經檢察官於審理時當庭
      更正上開起訴犯罪事實，故本院自應就該部分併予審理。
（四）復查被告於九十二年間因加重竊盜案件，經本院於九十二年八月二十九日以九
      十二年度易字第九二號刑事判決處有期徒刑八月確定，甫於九十三年八月三日
      縮短刑期出監執行完畢在案，此有臺灣高等法院被告全國前案紀錄表乙份在卷
      可參，是被告五年以內再犯本件有期徒刑以上之罪，為累犯，應依刑法第四十
      七條之規定加重其刑，並依法遞加之。
（五）爰審酌被告前有盜匪及竊盜前科，素行不良，甫因前案執行完畢，卻不思悔悟
      而再犯本件多次竊盜犯行，且被害財物之數量、價值非輕，惟被告犯罪後坦承
      犯行，態度良好，以及所得財物大部份已歸還被害人，且檢察官具體求刑一年
      六月等一切情狀，量處如主文所示之刑，以資懲儆。另扣案之手電筒一支、口
      罩二個、手套一雙、扳手二支、螺絲起子及老虎鉗各一支，係被告所有並供本
      件預備犯罪之物，業據被告供承在卷，爰依刑法第三十八條第一項第二款之規
      定，併宣告沒收。
據上論斷，應依刑事訴訟法第二百九十九條第一項前段，刑法第五十六條、第五十五
條、第三百二十一條第一項第一款、第二款、第三款、第三百零六條第一項、第三百
五十四條、第四十七條，罰金罰鍰提高標準條例第一條前段，判決如主文。
本案經檢察官乙○○到庭執行職務。
中      華      民      國      九十四    年      四      月    十三    日
                                臺灣花蓮地方法院刑事第三庭
                                    法    官    饒  金  鳳
右正本證明與原本無異。
如對本判決不服，應於送達後十日內，向本院提出上訴。（應抄附繕本）
                                    法院書記官
中      華      民      國      九十四    年      四      月    十三    日
附錄本案論罪科刑之法律條文：
刑法第三百二十一條第一項第一款、第二款、第三款：
犯竊盜罪而有左列情形之一者，處六月以上五年以下有期徒刑：
一、於夜間侵入住宅或有人居住之建築物、船艦或隱匿其內而犯之者。
二、毀越門扇、牆垣或其他安全設備而犯之者。
三、攜帶兇器而犯之者。
四、結夥三人以上而犯之者。
五、乘火災、水災或其他災害之際而犯之者。
六、在車站或埠頭而犯之者。
前項之未遂犯罰之。
刑法第三百零六條第一項：
無故侵入他人住宅、建築物或附連圍繞之土地或船艦者，處一年以下有期徒刑、拘役
或三百元以下罰金。
無故藏匿其內或受退去之要求而仍留滯者亦同。
刑法第三百五十四條：
毀棄、損壞前二條以外之他人之物或致令不堪用，足以生損害於公眾或他人者，處二
年以下有期徒刑、拘役或五百元以下罰金。
